臺灣臺中地方法院民事判決　九十一年訴字第一○七號
　　原　　　告　　陳素珍即毅盛通訊科技行
　　訴訟代理人　　丁○○
　　複　代理人　　乙○○
　　法定代理人　　丙○○
　　訴訟代理人　　甲○○
右當事人間請求損害賠償事件，本院判決如左：
　　主　　　文
原告之訴及假執行之聲請均駁回。
訴訟費用由原告負擔。
　　事　　　實
甲、原告方面：
一、聲明：（一）被告應給付原告新台幣（下同）三百五十一萬九千七百三十二元及自起訴
　　狀繕本送達之翌日起至清償日止，按年息百分之五計算之利息。（二）願供擔保請淮宣
　　告假執行。
二、陳述：
（一）緣民國（下同）九十年一月間，被告與原告簽訂合約書，委由原告自九十年一月十一
　　　日起銷售申辦東信門號及各種優惠專案活動業務，此有合約書可憑。原告自被告取得
　　　上開業務之銷售申辦權後，即投注資本、人力，積極推展，因而業務蒸蒸日上，每月
　　　盈收屢創新高，且均達百萬元之盈收，因此被告亦獲利豐厚。然被告竟突於九十年六
　　　月一日，無預警將原告之開通權取消，即原告不得再開通東信電信門號及一切相關業
　　　務，致原告之業務立即停擺，無法營運。事後雖經原告申訴，發函要求被告履行契約
　　　，賜允開通權，惟被告仍置之不理，致原告損失慘重。
（二）被告既不履行給付義務，依民法第二百三十一條第一項、第二百十六條規定，即應負
　　　損害賠償責任。查原吉於九十年五月份營收總收入為九十五萬三千零三十二元，扣除
　　　管理費、水電費、房租、薪水等成本支出，尚有五十八萬六千六百二十二元之盈利，
　　　惟被告自九十年六月一日無端終止契約後，直至十一月止，已致原告損失可得預期之
　　　利益有三百五十一萬九千七百三十二元（即五十八萬六千六乘以六）。
（三）觀之本件系爭合約書契約當事人為本件兩造之當事人無訛。依系爭契約書第四條內容
　　　所載「甲方（即被告）需提供東信門號及東信ＳＩＭ卡交由乙方（即原告）銷售申辦
　　　」從而被告既負有給付東信門號及東信ＳＩＭ卡予原告之義務，自有約定使第三人東
　　　信公司負門號開通之義務，否則門號及ＳＩＭ卡之提供即無任何商業意義。按依民法
　　　第二百六十八條規定（即第三人負擔契約），第三人東信公司既有不給付之情事，被
　　　告自負有損害賠償之義務。
（四）對被告抗辯所為之陳述：
　１、第三人負擔契約之效力僅止於當事人間，第三人並不因此而受契約效力之影響（即不
　　　因契約而負擔義務），債權人不得逕向第三人請求給付，惟債務人須擔保第三人為給
　　　付，如第三人不為給付時，不問債務人是否可歸責，債務人均應負債務不履行之損害
　　　賠償責任，除有特約外，債務人不得以其已盡善良管理人之注意，主張免除責任，故
　　　與一般所稱之盡力契約，尚屬有別。又此之不給付，亦宜採廣義之解釋，係指債務不
　　　履行而言。換言之，亦即因其情形，或為給付遲延、或給付不能、或為不完全給付，
　　　乃至或為預示拒絕給付。
　２、依兩造所訂之合約書第七條內容所載，原告銷售申辦東信門號及各種優惠專案活動業
　　　務之條件，原告除東信之一般件需負起三個月之客戶使用責任（盜辦及冒申）不須負
　　　客戶之繳費責任，原告所銷售申辦之東信團購軍公教案在東信審核過件後，並不需負
　　　起客戶使用及繳費之情形。亦即原告對所銷售申辦之客戶所負之責任，僅止於一般件
　　　之盜辦及冒申兩項，而不及於客戶之繳費責任。是被告抑或東信公司自不得以客戶未
　　　繳費為由，而拒絕履行對原告應付之開通義務。本件兩造間約定使用第三人東信公司
　　　門號及ＳＩＭ卡，而東信公司既已拒絕開通。是不問被告抑或東信公司有無可歸責之
　　　事由，被告均應對原告負賠償責任。
　３、依兩造所訂合約書第六條有關佣金內容之規定，原告所銷售申辦之門號賅括團購及一
　　　般案（即個別申請案）二大類。而該二大類，再細分為月租費二百元、五五○元二次
　　　類之四種佣金計算方式，亦即包括（１）團購案、門號月租費二○○元之每一門號佣
　　　金：四千一百元。（２）團購案、門號月租費五五○元之每一門號佣金：四千三百元
　　　。（３）一般案（即非團購案之個別申請案）門號月租費二○○元之每一門號佣金：
　　　一千九百元。（４）一般案、門號月租費五五○元之每一門號佣金：二千三百元。惟
　　　上開每一門號佣金之計算乃係粗估數額，故前開條文中加註：依當時東信門號及各種
　　　優惠專案活動業務所發之佣金為標準。本件原告自與被告簽訂契約後，配合網路搭配
　　　銷售之方式，銷售甚佳，計自九十年一月至五月止，原告銷售申辦之門號達七二七件
　　　，淨佣三百八十四萬九千三百七十九元，平均每月淨佣金七十六萬九百七十五元。扣
　　　除每月各項成本之支出，總盈餘為三百零三萬二千四百三十七元，平均每月盈餘為六
　　　十萬六千四百八十七元。是原告所失之利益自九十年六月一日預示拒絕提供原告開通
　　　權之日起算至十一月三十日之六個月內合理可期營業期間，原告所失之利益以平均每
　　　月六十萬六千四百八十七元計算，即有三百六十三萬八千九百二十二元。另外原告為
　　　行銷系爭門號所支出之廣告費達十九萬三千八百二十元，且自九十年六月間起迄今尚
　　　須支付管理費、水電費、房租，總計支出管理費四萬六千二百三十元、水電費四萬二
　　　千二百零四元、房租租金三十一萬五千元，則為原告所受之損害。是原告僅請求三百
　　　五十一萬九千七百三十二元，尚未逾前開合理利潤之所失利益與所受損害之範圍，請
　　　求自屬有據。若依財政部賦稅署所定九十年度營利事業同業利潤標準表中所列電信業
　　　之淨利率百分之二十八計算，則原告平均每月即有二十一萬五千五百六十五元。是上
　　　開期間之淨利亦有一百二十九萬三千三百九十元之多。
　４、本件團購軍教案，乃係由東信公司全權審核過件，原告毋需如一般件之約定對客戶負
　　　使用責任，亦即原告不需要對團購軍教案之盜辦與冒申負責。是以團辦過戶審核權，
　　　既在東信公司，而本件有冒申之案件，均在團辦案件，是東信公司如發現有異，自應
　　　由其詳細調查，決定是否過件，自不得以其本身之過失，而令原告負責，況過件審核
　　　條件不符，亦僅能個案核駁，如何能全面禁止開通。
　５、兩造間僅有退佣之約定，並無所謂手機補貼費，原告自無從將之據為己有。況依原告
　　　所開立予被告經被告收受之發票，亦係載明是佣金約定，而非手機補貼。足證兩造間
　　　之佣金約定，確如系爭合約書第六條之規定，無另作解釋之空間。而之所以約定有高
　　　達三、四千元之退佣，仍係因手機門號申辦客戶受限於二年以上之使用期限，東信公
　　　司得因之獲得高額月租費與通話費之利潤，與常理並無違背之處。況依契約自由原則
　　　，被告自應受雙方契約之拘束。
　６、經銷折價卷屬於東信公司與客戶間之契約，此觀被告所提呈之申請書即明，核與原告
　　　無關，亦與退佣無涉。原告所蓋用之店章，係用以確認經銷商身份，以為計佣之依據
　　　，自不得據此認定經銷商為契約當事人，尤無使中間介紹之經銷商，反而需對東信公
　　　司與客戶雙方負履行責任之理。
　７、手機行銷手法、廣告方式，本即由經銷商依各別商品需要，自行決定，且時下各個經
　　　銷商之廣告方式，原本就五花八門，只要不違背強制規定，即無何違約之處，自不得
　　　以此為禁止通開。
　８、東信公司審核團購所需證件包括身分證、健保卡、信用卡帳單影本、推薦人身份證影
　　　本等。而其審核流程，乃先審閱上述書面文件資料，再由東信公司聯絡，照會本人確
　　　認文件無誤，最後審核決定同意或不同意過件。而參諸服務申請表１基本資料欄處，
　　　詳載申請人應據實填載下列資料，若有不實、錯誤或無法確認時，本公司（即東信公
　　　司）得不予或暫停提供通話服務，表格下方則保留東信公司審核欄，由東信公司審核
　　　是否過件，倘若未符合東信公司審核資格，包括書面資料不符、電話照會本人發現有
　　　不實等，即以退件處理，將該申請書（件）退回原告。而原告於東信公司發現、告知
　　　有冒申、盜辦門號之情形後，即分別應東信公司之請求，配合協助對加害行為人黃楚
　　　恆、孔令芸等人提出詐欺、偽造文書等刑事告訴，未曾延誤、疏漏，其中孔令芸業經
　　　鈞院以九十年度訴字第一三七二號刑事判決在案。原告並無任何可歸責之處。
　９、訴外人林圳洪前曾冒稱原告通訊行之負責人，對外招攬詐騙訴外人曾志傑三萬五千元
　　　之股金，經曾志傑求證原告，方知受騙，乃要求出具證明書，並對林圳洪提出刑事告
　　　訴，林圳洪獲悉上情，對原告出具證明書乙事，懷恨在心，是林圳洪之證稱不可採。
三、證據：提出合約書影本乙份、傳真稿影本乙份、存證信函影本乙份、收入明細表影本二
　　份、質權設定通知書影本乙份、質權實行通知書影本乙份、網路總表影本乙份、廣告費
　　收費單影本乙份、水電費收費單影本乙份、分類廣告費收據影本乙份、房屋租賃契約書
　　影本乙份、九十年度營利事業各業同業利潤所得額標準表影本乙份、統一發票影本乙份
　　、推薦人明細表影本乙份、刑事告訴狀影本二份、判決書影本乙份為證。並請求訊問證
　　人范雯宣、廖采翎。
乙：被告方面：
一、聲明：如主文第一項所示。
二、陳述：
（一）由於原告所申辦之東信門號客戶逾期未交電話費之比例過高及其他原因，致東信公司
　　　取消原告之開通權，於取消之前東信公司亦曾電話要求原告控管。然原告始終無法改
　　　善。故東信公司取消原告之開通權並非無故。而原告於替客戶申請東信門號時，均填
　　　有東信公司出具之服務申請書及經銷折價卷合約書，是原告即與第三人東信公司發生
　　　契約關係，則東信公司自有權取消原告之開通權。
　　　又上開申請書及合約書均載有東信公司保有審核資格之開通權，是東信公司取消原告
　　　之開通權與被告並無關係，原告自不得對伊請求賠償。
（二）兩造所訂之契約，並非民法第二百六十八條之第三人負擔契約。此由兩造所訂之合約
　　　書第四條並無約定第三人東信公司須給付「必定開通」之義務，且經銷商需傳真服務
　　　申請書、軍公教經銷團購合約書、經銷折價卷合約書予東信公司，申請開通，而門號
　　　之開通與否，取決於是否本人申辦、個人基本資料是否正確等等。即第三人東信公司
　　　保有門號開通之審核權，與被告無涉。是被告並無負責使第三人東信公司門號開通之
　　　義務等情即知。又退步言之，縱認兩造間所訂之系爭契約屬第三人負擔契約，則所謂
　　　之給付，僅係指原告得向第三人東信公司申請開通而已，被告亦不因此而負有開通之
　　　義務。
（三）原告有下列不當之行為：
　１、原告之開通品質不佳：原告自九十年一月起至同年六月一日止，共開通七二七門，竟
　　　有三十門身份證明文件遭冒用、客戶資料錯誤三十五門、帳單未繳三○九門，以上共
　　　計三百七十四門，整體壞帳金額約一百九十萬元，若再加上東信公司手機補貼費用約
　　　一百五十萬元，東信公司此六個月期間內，就損失三百四十萬元。是東信公司為免損
　　　害擴大不得不停止原告之開通權。
　２、原告有洗手機之行為：原告向東信公司申請門號時，原告所屬之客戶填寫行動電話服
　　　務申請書及經銷折價卷，上述兩份文件皆須加蓋原告之店章，故原告不能推說有不知
　　　折價卷乙事，而每一個門號東信公司皆貼補三千至五千元之手機費用。如原告宣傳單
　　　所陳列之手機價格，若無東信公司手機賠補費用，每支手機之差價約三千至五千元左
　　　右，但原告卻把東信公司對門號申請者所補貼之費用據為己有，僅給予申請ＳＩＭ卡
　　　，東信公司給予被告十八位受訪者資料，該十八門號申請者，向東信公司抗議，造成
　　　東信公司甚大之困擾。另依原告之廣告宣傳單所言，有很多客戶並沒有填寫到折價卷
　　　合約書，而是由原告自行填寫上述合約書。但原告將此手機補貼費用，解釋與原告所
　　　簽之合約書第六條第二款之佣金費用，此佣金費用包含了東信公司要給予客戶手機貼
　　　補之費用，東信公司給予門號之佣金僅為六百至七百元間，絕無高達四千三百元之佣
　　　金，況且被告與原告所擬之合約，並未經雙方用印，僅是被告業務員與原告所簽訂，
　　　故對合約上佣金定義解釋為係依行業間通路統稱，應以包含了門號上線佣金及手機補
　　　貼金全部金額。因此係因原告洗手機之不當行為，並損及東信公司及用戶之權益才會
　　　遭東信公司停止其開通權。
　３、原告危害東信公司之信譽：原告未經東信公司同意，在廣告單上，列載東信公司之名
　　　號，造成社會大眾誤以為原告與東信公司有合作關係。且原告不當銷售行為，所引起
　　　的消費糾紛及侵犯到客戶人身安全，而嚴重傷害東信公司之商譽，東信公司停止原告
　　　之開通權屬合宜之行為。
　綜上所述，原告係有上開三項不當之行為，致遭東信公司停止開通權，是原告對被告請求
　損害賠償，即無理由。
三、證據：提出東信公司說明書影本乙份、東信門號服務申請表影本、軍公教經銷團購合約
　　書影本、經銷折價卷合約書影本、被冒用申請書影本、開通明細表影本、服務申請書及
　　折價卷合約書影本、廣告宣傳單影本、抽樣名單、東信公司說明結論書為證。並請求訊
　　問證人王毓鴻（東信公司職員）、林圳洪、黃敏惠。
丙、本院依職權訊問證人黃苑茹、黃仁傑、黃新村、黃文欣、劉晏妤、陳美惠。
　　理　　　由
一、本件原告起訴主張，兩造於九十年一月間訂有契約，自九十年一月十一日起由被告提供
　　東信門號及東信ＳＩＭ卡交由原告銷售，原告則可依各種優惠方案專案活動取得數額不
　　等之佣金，是兩造間所訂之契約屬民法第二百六十八條之第三人負擔契約，而原告於契
　　約訂立後，即投注相當之資本、人力，每月盈收有五十八萬六千六百二十二元之多，然
　　東信公司竟於九十年六月一日，無預警將原告之開通權取消，即原告不得再開通東信電
　　信門號及一切相關業務，致原告之業務立即停擺，無法營運，計算至九十年十一月三十
　　日止，原告受有三百五十一萬九千七百三十二元之所受損失及所失利益，被告自應負損
　　害賠償責任，屢經原告要求被告均置之不理，爰求為判決如聲明所示；被告則以，上開
　　契約係被告公司之業務員於未經授權之下所訂之契約，對於被告自不生效力，又縱認上
　　開契約有效，然被告並不負有開通之義務，東信門號開通之權利，在於第三人東信公司
　　，且原告係因開通品質不佳、有洗手機之行為、有危害東信公司之信譽之行為，計自九
　　十年一月間起至同年六月一日止，共開通七二七門，東信公司在此六個月期間內，已損
　　失三百四十萬元，原告則自其中不法獲利頗豐，故東信公司為免損害擴大不得不停止原
　　告之開通權。是東信公司為免損害擴大不得不停止原告之開通權，乃屬合宜之行為，被
　　告自勿庸負損害賠償任，原告本件之請求自無理由等語，資以抗辯。
二、查兩造訂有由被告提供東信門號及東信ＳＩＭ卡交由原告銷售申辦（合約書第四條），
　　原告則提出一百萬元之銀行定存供由被告質押（合約書第三條）之事實，有原告提出之
　　合約書乙紙為據，被告則對上開合約書之真正，及對已收受上開一百萬元之押金不爭執
　　。又原告亦已自九十年一月十一日起至同年六月一日止，銷售東信公司之門號七百二十
　　七門乙情，亦據兩造陳明。是兩造間顯已就上開合約書之內容互有合意（民法第一百五
　　十三條參照），兩造間所訂之契約已成立、生效甚明。被告稱上開合約書之簽訂未經伊
　　之授權，不生效力，屬顯無據，先予敘明。
三、按依契約原則，以法律行為發生債之關係，而使他人負有債法上之義務，除法律另有規
　　定外，應經他人之同意，易言之，應成立債權契約，無論如何，非為契約當事人之第三
　　人，不因他人之契約而負有義務，此亦係私法自治原則之體現。故契約當事人之一方，
　　約定由第三人對於他人為給付者，第三人並不因其契約關係，有對他方為給付之義務，
　　亦不因而使他方對第三人取得債權，第三人若履行其義務，亦僅當事人之間契約達成其
　　目的，第三人不履行其義務時，亦僅於契約當事人間生有損害賠償之權利義務。亦即契
　　約內容之給付，非由債務人提出，而由債務人以外第三人提出，此即民法第二百六十八
　　條規定之內容。學說上稱此種契約為第三人負擔契約或第三人給付契約。本件兩造所訂
　　之合約書第四條之記載內容已如前述，參酌兩造均稱原告與東信公司間，並未另訂有契
　　約。是以本件兩造所訂之契約，顯為上開所述之第三人負擔契約甚明。而就有提供東信
　　門號之本件被告而言，是為債務人，原告則為債權人，東信公司則為第三人。按以，第
　　三人負擔契約，債務人非僅需盡力使第三人為給付，惟於未盡善良管理人注意而為盡力
　　時，始負其責。債務人所以依民法第二百六十八條之規定，於第三人不為給付時，應負
　　賠償責任，係因其以契約對相對人（即債權人）承諾第三人之給付，易言之，債務人係
　　以契約擔保第三人給付結果之發生，結果應發生而不發生，債務人即應負責使債權人處
　　於如同第三人已為給付之狀態。從而，民法第二百六十八條之第三人負擔契約，其性質
　　係擔保契約，且為擔保契約之特殊形態。而且，該契約如同第三人利益契約（民法第二
　　百六十九條），並非獨立契約類型，可能出現在各種契約類型之中，而成為契約之附款
　　。而按，擔保契約（屬無名契約，為純粹非典型契約）係以擔保為契約目的，擔保之結
　　果具有不確定性，而具有獨立性（即欠缺保證契約之從屬性，民法第七百四十條至第七
　　百四十四條），且擔保人之給付義務，係因擔保事故發生，而非因擔保人對擔保結果之
　　發生有故意或過失而成立，屬第一次之給付義務（註：類者如保險契約），而非第二次
　　之給付義務（如債務不履行之損害賠償責任），是在民事責任之體系，擔保人所負之責
　　任屬無過失責任。是以，本件兩造所訂之契約既係第三人負擔契約，則債務人即本件被
　　告即須對第三人即東信公司之給付，對債權人即本件原告，負有擔保之責，而不以被告
　　有無故意或過失。查本件第三人即東信公司業於九十年六月一日取消原告之開通權，而
　　使原告無從再銷售東信公司之門號及ＳＩＭ卡乙情，已據兩造陳明，並有東信電訊傅真
　　函影本乙紙可稽，是第三人已不為給付之事實，已堪認定。故而，依上所述，原告依上
　　開民法第二百六十八條之規定原則上對被告有損害賠償請求權。
四、然按，行使權利，履行義務，應依誠實及信用方法。民法第一百四十八條第二項定有明
　　文。此即誠實信用原則，旨在實踐法律關係上之公平妥當。其具體之適用應斟酌各該事
　　件情形衡量當事人利益而定。參以，上開合約書第六條係記載：「佣金內容（甲方（即
　　被告）同意給付銷售申辦東信門號及各種優惠專案活動業務之佣金）」乙語，並有五種
　　個案不同之內容（佣金數額亦不同）。已將「門號」與「各種優惠專案活動業務之佣金
　　」分列，是以佣金內容已非單純係原告銷售門號，而係含其他活動甚明。是以被告稱上
　　開佣金係「門號」及「手機補助費」等分列之事實，尚可採信。查客戶向原告申請東信
　　公司門號，若無填載「軍公教經銷團購案合約書（３０００元折價券）」（下稱軍公教
　　團購合約書）者，亦不用門號繳設定費乙情，業據原告陳明。是依此而論，客戶若因申
　　請門號而填載上開軍公教團購合約書者，係具有相當之經濟利益。此由證人廖采翎（原
　　告通訊行之職員）於審理時稱：「這合約書代表東信公司優惠專案，當客戶要聲請我會
　　告知不用設定費，辦這案子有優惠三千元手機有折價三千元如果手機五千元，客戶只要
　　付二千元。」等語（見本院九十一年九月二十三日審理筆錄），亦可推知。是以被告稱
　　，上開軍公教團購合約書可以折價三千元之禮品或是直接扣三千元之價金乙情，可堪採
　　信。換言之，原告只要以上開軍公教團購合約書為憑，即可以乙張取得三千元之手機補
　　助費甚明。次查，本院依被告所提出，且為原告所不爭執之已由原告銷售而填載之「服
　　務申請表」、「軍公教團購合約書」上所載客戶之姓名、資料，通知其中之客戶陳美惠
　　到庭證稱：「服務申請表上面之簽名是我（指陳美惠）簽的，我有去申請，我有申請東
　　信門號，沒有聲請手機，我是看到廣告去大隆路毅盛行應徵工作，他們要我先聲請乙支
　　門號，再跟我講說工作內容是底薪二萬元介紹別人聲請二十隻門號，如果超過壹支多拿
　　五百元佣金如果不足也是底薪二萬元那是在九十年三月的事情，我後來沒有在那裡工作
　　，但我有聲請乙支門號沒有付任何費用，當時是廖采翎接洽的，門號是她給我的，陳針
　　微（註：「服務申請表」上所載之代辦人或代理人，及「軍公教團購合約書」上所載之
    推薦人）我不認識。軍公教對於折價卷部分是我的簽名，是廖采翎跟我講如果門號使用
    期間沒有滿要支付三千元違約金，如果期滿就不用支付違約金叫我簽名，門號我還在使
    用，我當時只有聲請門號沒有買手機。我不知道，折價卷可以去買比較便宜的手機，當
    時我有問她，她說沒有。」等語（見本院九十一年九月四日審理筆錄），另證人黃新村
    亦到庭證稱：「去年（即九十年）三月我（指黃新村）有去毅盛公司聲請手機，我沒有
    向毅盛公司買手機，有聲請門號。合約書（指軍公教團購合約書）不是我簽的，．．．
    ，我沒有買手機」等語（本院九十一年八月十二日審理筆錄）。互核原告之陳述：「沒
    有這壹張（指軍公教團購合約書）也不用繳設定費，有填這乙張折價卷就是一定要買手
    機，設定費本來就不用。」等語（本院九十一年九月二十三日審理筆錄）。而原告自九
    十年一月與被告簽訂契約後，至九十年六月一日止，已經銷七百二十七門東信門號而向
    被告取得補助費乙情，已如前述。足見原告以上開軍公教團購合約書向被告申請補助費
    ，至少其中有部分出於不實甚明。再查，證人劉晏妤（註：即於黃新村「服務申請表」
    上所載之代辦人或代理人，及「軍公教團購合約書」上所載之推薦人）亦到庭證稱：「
    服務申請表上名字不是我（指劉晏妤）簽的。我沒有同意擔任代理人或推薦人」等語（
    本院九十一年九月四日審理筆錄）。而按，「服務申請表」上所載之代辦人或代理人，
    及「軍公教團購合約書」上所載之推薦人，均係原告通訊行所填寫乙情，已據原告陳明
    （本院九十一年八月十二日審理筆錄）。然劉晏妤既未同意擔任代辦人或代理人、推薦
    人，為何名字則出現於「服務申請表」及「軍公教團購合約書」上乙節，原告則稱不知
    道（本院九十一年九月四審理筆錄）。是以於「服務申請表」上所載而擔任代辦人或代
    理人，及「軍公教團購合約書」上所載而擔任推薦人之人，其中亦顯有不實之處。是原
    告既以佣金之取得為其與被告訂立前開契約之主要內容，則其於申請傭金之過程既有上
    開可議之處，則其行為顯有違反前開誠實、信用之原則已明，此難以原告所稱東信公司
    有最後之審核權，而將之合理化。雖原告又以其中承辦門號銷售之范雯宣非伊之受僱人
    為辯，然上開服務申請表及軍公教團購合約書上原告之店章為真正並為其所蓋乙情，亦
    據原告陳明。是以姑且不論，范雯宣是否確為原告通訊行之受僱人，然原告確已授予范
    雯宣銷售門號之代理權（民法第一百六十七條參照，按代理權之授與非以基礎關係之存
    在為必要，即代理權之授與具有獨立性）無訛。故而，縱然范雯宣與原告間不具有僱傭
    關係，然范雯宣所為法行為之效既及於原告（民法第一百零三條參照），則范雯宣亦屬
    原告之債務履行輔助人，原告自亦應對范雯宣之行為負責（民法第二百二十四條參照）
    。是原告此部分之抗辯，並無足採。
五、綜上所述，原告既有被告所稱上開洗手機之行為，而向被告所申請之佣金其中已有部分
　　有不實之情形，姑且不論上開佣金，係由第三人東信公司提供交由被告核發予原告，抑
　　或被告直接提供予原告（即不論確實提供者為何人），則雖被告依民法第二百六十八條
　　第三人負擔契約之規定，須對東信公司之提供門號予原告銷售負擔保之責，於有擔保結
　　果發生時（即東信公司未再提供門號）即負有賠償之責，然原告行使債權即申請佣金既
　　有不實之處，而有上開民法第一百四十八條第二項違反誠實信用原則之情形，亦如前述
　　，則其為本件之請求即無理由，不應准許，應予駁回，至其假執行之聲請既失所附麗，
　　自應一併予以駁回。
六、據上論結，原告之訴為無理由，依民事訴訟法第七十八條，判決如主文。
中　　　　華　　　　民　　　　國　 九十一　 年　　　十　　　 月　　　七　　　 日
　　　　　　　　　　　　　　　　　　　　　臺灣臺中地方法院民事第四庭
~B法　　　官　陳添喜
右為正本係照原本作成
如對本判決上訴，須於判決送達後二十日內向本院提出上訴狀
中　　　　華　　　　民　　　　國　 九十一　 年　　　十　　　 月　　　七　　　 日
~B法院書記官
